臺灣臺中地方法院刑事判決　96年度易字第1914號
公　訴　人　臺灣臺中地方法院檢察署檢察官
被　　　告　乙○○
　　　　　　　　　　(現因另案於臺灣臺中分監執行)
上列被告因竊盜案件，經檢察官提起公訴（96年度偵字第7810號
），本院合議庭裁定由受命法官獨任進行簡式審判程序，本院判
決如下：
    主    文
乙○○攜帶兇器竊盜，累犯，處有期徒刑捌月。
扣案之螺絲起子參把、剪刀壹把、手電筒壹支，均沒收。
    事    實
一、乙○○前因竊盜案件，經本院以九十四年度中簡上字第六五
    九號判處有期徒刑三月確定，於民國九十五年二月六日易科
    罰金執行完畢，詎仍不知悔改，因沈迷職棒簽賭，復逢失業
    缺錢花用，乃意圖為自己不法之所有，於九十六年三月十七
    日清晨五時許，騎乘自己所有之車號ＧＤ二－五五三號重型
    機車，並攜帶客觀上對人之生命、身體足以構成威脅，而屬
    兇器之螺絲起子三把及剪刀一把，與供作行竊使用之手電筒
    一支，在臺中市市區尋找作案目標，嗣於同日清晨五時三十
    分許，在臺中市○○區○○里○○○街與大容東一街口，見
    甲○○所有之車號ＹＭ－五一三六號自小客車停放於該處，
    認為有機可趁，乃徒手先從輪胎之輪孔將前開車輛之引擎蓋
    拉線拉緊，並用力打開引擎蓋，再徒手拔除電瓶之電線，使
    防盜器失去功能，嗣再用前開事先攜帶之一字型螺絲起子翹
    開右前乘客座之玻璃後（上開毀損部分均未據告訴），徒手
    伸入上開車輛內，拔取音響一臺、液晶螢幕一臺、補胎橡條
    八盒、輔胎用起子二把、氣動板手一把、數位相機一臺及空
    氣清潔劑一組等物，得手後騎乘上開機車逃逸，並於同月十
    九日上午某時許，前往臺中市干城車站附近之跳蚤市場，將
    前開竊得之音響一臺及液晶螢幕一臺，各以新臺幣五百元及
    六百元之價格變賣，變賣所得花用迨盡。嗣經警調閱案發現
    場附近之監視器，查得其機車之車牌號碼，於同月二十日晚
    間十時二十五分許，在其位於臺中市○區○○街九十五巷八
    之二號之住處當場查獲，並在ＧＤ二－五五三號機車置物箱
    內，扣得被告所有供犯罪用之螺絲起子三把、剪刀一把、手
    電筒一支，另扣得補胎橡條八盒、補胎用起子二把、氣動扳
    手一把、數位相機一台及空氣清潔劑一組。
二、案經臺中市警察局第六分局報請臺灣臺中地方法院檢察署檢
    察官偵查起訴。
    理    由
壹、程序方面：
一、按除被告所犯為死刑、無期徒刑、最輕本刑為三年以上有期
    徒刑之罪或高等法院管轄第一審案件者外，於法院行準備程
    序進行中，被告先就被訴事實為有罪之陳述時，審判長得告
    知被告簡式審判程序之旨，並聽取當事人、代理人、辯護人
    及輔佐人之意見後，裁定進行簡式審判程序；且受命法官行
    準備程序，與法院或審判長有同一之權限；又簡式審判程序
    之證據調查，不受刑事訴訟法第一百五十九條第一項、第一
    百六十一條之二、第一百六十一條之三、第一百六十三條之
    一及第一百六十四條至第一百七十條規定之限制，刑事訴訟
    法第二百七十三條之一第一項、第二百七十九條第二項前段
    、第二百七十三條之二分別定有明文。
二、查本件被告乙○○所犯為死刑、無期徒刑、最輕本刑為三年
    以上有期徒刑以外之罪，且非高等法院管轄第一審之案件，
    經本院合議庭裁定由受命法官行準備程序時，被告就被訴事
    實為有罪之陳述後，復經本院合議庭裁定由受命法官獨任行
    簡式審判程序，是其證據之調查，自不受刑事訴訟法第一百
    五十九條第一項、第一百六十一條之二、第一百六十一條之
    三、第一百六十三條之一及第一百六十四條至第一百七十條
    規定之限制，合先敘明。
貳、實體方面：
一、上揭事實，業據被告乙○○迭次於警詢、偵查及本院審理時
    坦白不諱，核與被害人甲○○於警詢時所述情節大致相符，
    並有查獲現場照片十張、監視器翻拍照片四張、車籍查詢資
    料一張、扣押物品目錄表一張及贓物認領保管單一張附卷可
    稽，並扣得螺絲起子三把、剪刀一把及手電筒一支足資佐證
    ，應認被告之自白與事實相符，本件事證已經明確，被告犯
    行洵堪認定，應依法論科。
二、查扣案之螺絲起子三把及剪刀一把，客觀上均足以傷害人之
    身體，自屬兇器之一種。核被告所為，係犯刑法第三百二十
    一條第一項第三款之攜帶兇器竊盜罪。另被告前因竊盜案件
    ，經本院以九十四年度中簡上字第六五九號判處有期徒刑三
    月確定，於九十五年二月六日易科罰金執行完畢，亦有臺灣
    臺中地方法院檢察署刑案資料查註紀錄表及臺灣高等法院被
    告前案紀錄表各一件在卷可稽，其於受有期徒刑之執行完畢
    後，五年內再犯本件有期徒刑以上之罪，為累犯，應依刑法
    第四十七條規定加重其刑，爰審酌被告正值青年，竟不思向
    上，尋求正當職業以謀生，率爾以竊取方式滿足物質慾望，
    其動機及手段均值非難，但念其犯後自白犯行，態度堪稱良
    好，被害人所受損害程度、被告所受利益等一切情狀，量處
    如主文所示之刑，並諭知易科罰金之折算標準，以示懲儆。
    扣案之螺絲起子三把、剪刀一把及手電筒一支，均係被告所
    有，且供本件竊盜犯行所用，業據被告供明在卷，三者皆應
    依法沒收；至扣案之補胎橡條八盒、補胎用起子二把、氣動
    扳手一把、數位相機一台及空氣清潔劑一組等物，為被害人
    所有，業已發還被害人，有卷附贓物認領保管單乙紙可證，
    併此敘明。
據上論斷，應依刑事訴訟法第二百七十三條之一第一項、第二百
九十九條第一項前段、刑法第三百二十一條第一項第三款、第四
十七條第一項、第三十八條第一項第二款，刑法施行法第一條之
一，判決如主文。
中　　華　　民　　國　　96　　年　　6　月　　5   　　日
                     刑事第十一庭  法　官　林慶郎
以上正本證明與原本無異
如不服本判決，應於收受本判決後十日內向本院提出上訴書狀，
其未敘述上訴理由者，並得於提起上訴後十日內向本院補提理由
書狀（均須按他造當事人之人數附繕本）「切勿逕送上級法院」
                                   書記官　巫偉凱
中　　華　　民　　國　　96　　年　　6　月　　5   　　日
附錄本案論罪科刑法條全文：
中華民國刑法第321條
（加重竊盜罪）
犯竊盜罪而有左列情形之一者，處 6 月以上、 5 年以下有期徒
刑：
一  於夜間侵入住宅或有人居住之建築物、船艦或隱匿其內而犯
之者。
二  毀越門扇、牆垣或其他安全設備而犯之者。
三  攜帶兇器而犯之者。
四  結夥三人以上而犯之者。
五  乘火災、水災或其他災害之際而犯之者。
六  在車站或埠頭而犯之者。
前項之未遂犯罰之。
